【裁判字號】    95,交聲,403
【裁判日期】    951204
【裁判案由】    聲明異議
【裁判全文】
臺灣高雄地方法院交通事件裁定          95年度交聲字第403號
原處分機關  高雄市政府
異  議  人
即受處分人    甲○○
上列異議人因違反道路交通管理處罰條例案件，對於高雄市政府
95 年6月8 日所為之違反道路交通管理事件裁決書（高市府交裁
字第裁32─B00000000 、0000000BO 號），聲明異議，本院裁定
如下：
    主  文
異議駁回。
    理  由
一、按二輛以上汽車共同在道路上競駛者，處汽車駕駛人新臺幣
    （下同）3 萬元以上9 萬元以下罰鍰，並當場禁止其駕駛及
    吊銷其駕駛執照；又汽車駕駛人有前開行為者，並吊扣該汽
    車牌照三個月，道路交通管理處罰條例第43條第3 項、第4
    項分別定有明文。再依同條例第67條第2 項規定，汽車駕駛
    人，曾依第43條之規定吊銷駕駛執照者，3 年內不得考領駕
    駛執照。
二、本件受處分人即異議人甲○○於民國95年2 月19日凌晨1 時
    46 分 許，駕駛其所有之車號ZM-8389 號之自用小客車，行
    經高雄市十全、博愛、熱河與大連路口，因與二輛以上之汽
    車共同在道路上競駛，為在該處執勤之高雄市政府警察局三
    民第一分局員警以其有前揭違反道路交通管理處罰條例第43
    條第3 項、第4 項規定之行為逕行舉發，嗣經異議人提出申
    訴，經原處分機關函請舉發單位調查結果，仍認異議人確有
    前述違規行為，原處分機關乃依道路交通管理處罰條例第43
    條第3 項、第4 項、第67條第2 項規定裁處受處分人罰鍰
    30,000元，吊銷駕駛執照，三年內禁考，並吊扣汽車牌照3
    個月，此有高雄市政府警察局舉發違反道路交通管理事件通
    知單影本（高市警交字第B00000000 號）、申訴書影本、高
    雄市交通事件裁決所違反道路交通管理事件裁決書（高市府
    交裁字第裁32─B00000000 、0000000B O號）、違規查詢報
    表、高雄市政府警察局三民第一分局95年5 月18日高市警三
    一分六字第0950010191號函等在卷足憑。
三、訊據異議人固不否認其駕駛上開車輛於前揭時間行經上開路
    段之事實，惟否認有何違反道路交通管理處罰條例規定之行
    為，辯稱：伊當天因胃痛駕車外出欲找藥房買藥，並無競駛
    之行為云云。經查：前揭違規事實，有高雄市政府警察局三
    民第一分局局95年7 月12日高市警三一分六字第0950014909
    號函送之蒐證光碟及光碟翻拍照片在卷可資佐證，依前揭照
    片顯示，異議人於前揭時地確實駕駛車號ZM-8389 號之自用
    小客車與數輛汽車、機車在道路上超速前後或併行，行進方
    向一致，並有跨越雙黃線逆向迴轉情形，並持續相當之時間
    ，異議人於本院亦自承：當天速度有比較快，想要超越他們
    等語。經查，異議人當日如無參與其他車輛競駛之意思，當
    不致有疾速併行奔馳、壅塞路面及違規迴轉情形，顯見異議
    人確有與其他車輛共同在道路上競駛之行為。又異議人因其
    上揭違規行為，同時觸犯刑法第185 條第1 項之壅塞陸路致
    生往來之危險罪，經檢察官聲請簡易判決處刑，業由本院以
    95年簡字第5629號判處有期徒刑6 月在案，亦有簡易判決處
    刑書、判決書在卷可按，足見受處分人上開所辯，應屬事後
    卸責之詞，不足採信。是本件事證明確，受處分人確有前揭
    違規行為，應堪認定。
四、綜上所述，異議人確有於前揭時地駕駛汽車共同在道路上競
    駛之行為，自屬違反道路交通管理處罰條例第43條第3 項、
    第4 項之規定，而異議人於提出申訴後，經舉發機關查證無
    誤後函覆，並由原處分機關依規定裁處，是原處分機關依道
    路交通管理處罰條例第43條第3 項、第4 項、第67條第2 項
    、違反道路交通管理事件統一裁罰基準及處理細則第43、44
    、61條規定裁處受處分人罰鍰3 萬元，並予吊銷其駕駛執照
    ，並吊扣汽車牌照3 個月，自屬有據。異議人聲明異議意旨
    否認上開違規行為，並無可採，應予駁回。
據上論斷，應依道路交通案件處理辦法第19條，裁定如主文。
中    華    民    國    95    年    12    月    4     日
                    交通法庭  法  官  李  蓓
以上正本證明與原本無異。
如不服本裁定，應於收受送達後5 日內向本院提出抗告狀（應附
繕本）。
中    華    民    國    95    年    12    月    8     日
                              書記官  何慧娟


司法院資訊處製作；財團法人民間司法改革基金會備份。
